臺灣高雄地方法院刑事判決　　　　　　　94年度易字第1014號
公　訴　人　臺灣高雄地方法院檢察署檢察官
被　　　告　乙○○　男　53歲.
　　　　　　　　　　　1號
上列被告因電信法案件，經檢察官聲請簡易判決處刑（92年度偵
字第2383 9號），本院認不得逕以簡易判決處刑，改依通常程序
審理後判決如下：
    主  文
乙○○無罪。
    理  由
一、公訴意旨略以：被告乙○○之友陳建源（經檢察官另案聲請
    簡易判決處刑）未經許可設置電台，自民國（下同）92年4
    月起，擅自向趙月品（另案聲請簡易判決處刑）租用屏東縣
    泰武鄉武潭村老潭巷5號之房地，設置天線及射頻器材一批
    ，佔用ＦＭ107.9之頻道發射射頻訊息，乙○○明知係非法
    之電台，仍提供其主持節目之錄音帶，供乙○○在該電台之
    節目中播放，致干擾合法之ＦＭ107.3 漢聲廣播電台，於92
    年4 月22日為警查獲等語，因認被告涉犯電信法第58條第1
    項之罪嫌。
二、公訴人認被告涉有前揭犯行，係以前揭事實業據被告警詢自
    白，並有非法電台及電波干擾處理報告表、干擾測試表及現
    場照片為證。
三、然訊之被告堅決否認有公訴人所指犯行，辯稱：伊只是提供
    節目錄音帶供陳建源播放，並不知道陳建源經營之電台是非
    法電台等語。
四、按犯罪事實應依證據認定之，無證據不得認定犯罪事實。又
    不能證明被告犯罪者，應諭知無罪之判決，刑事訴訟法第15
    4 條第2 項及第301 條第1 項分別定有明文。又事實之認定
    ，應憑證據，如未能發現相當證據，或證據不足以證明，自
    不能以推測或擬制之方法，為裁判之基礎（最高法院40年台
    上字第86號判例參照。）而所謂證據，係指足以證明被告確
    有犯罪行為之積極證據而言，該項證據須適於為被告犯罪之
    證明者，始得採為斷罪之資料（參照最高法院69年台上字第
    4913號判例）。認定不利於被告之事實，須依積極證據，苟
    積極證據不足為不利於被告事實之認定時，即應為有利於被
    告之認定，更不必有何有利之證據，最高法院亦著有30年上
    字第816 號判例可資參照。
五、經查：被告乙○○於92年6 月30日警詢時即辯稱：陳建源在
    92年4 月初時，主動向伊索取節目錄音帶稱要免費在電台中
    播放，當時商談時陳建源並未提起電台是否違法，只是要先
    播看看，且先試播看反應如何再決定如何收費等語（見電警
    三刑偵字第3A920129號卷第10頁），是被告乙○○自警詢時
    起至本院審理時均供稱一致，並未自白有與陳建源就架設非
    法電台違反電信法之行為有何犯意聯絡及行為分擔，本件又
    查無被告乙○○因此提供錄音帶之行為而自陳建源取得何對
    價利益之證據，單以被告乙○○主持節目錄音帶在陳建源經
    營之非法電台中播放之事實，難認被告乙○○有何架設、經
    營非法電台之行為，況且本件所查獲之非法電台並未有任何
    現場播放之人員，是以被告乙○○事前提供錄音帶之行為及
    非法電台電波干擾報告表、測試表及現場照片，均難令本院
    形成被告有罪之心證，不能證明被告犯罪，依法應諭知無罪
    之判決。
據上論斷，應依刑事訴訟法第452 條、第301 條第1 項，判決如
主文。
本案經檢察官甲○○到庭執行職務。
中　　華　　民　　國　　94　　年　　7 　　月　　22　　日
                  刑事第十三庭  審判長法　官  何秀燕
                                      法  官  陳月雯
                                      法  官  楊智守
以上證明與原本無異。
如不服本判決，應於判決送達後10日內，向本院提出上訴狀。
中　　華　　民　　國　　94　　年　　7 　　月　　22　　日
                                      書記官  王美玲
